最高法院刑事判決　　　　　　　　　　　　　　　九十一年度台上字第一四一九號
　　上　訴　人　甲○○
右上訴人因違反槍砲彈藥刀械管制條例案件，不服台灣高等法院高雄分院中華民國八
十八年十二月二十九日第二審判決（八十八年度上訴字第一二九八號，起訴案號：台
灣屏東地方法院檢察署八十六年度偵字第八七四０號），提起上訴，本院判決如左：
    主  文
上訴駁回。
    理 由
一、製造可發射子彈具殺傷力之槍枝部分：
按刑事訴訟法第三百七十七條規定，上訴於第三審法院，非以判決違背法令為理由，
不得為之。是提起第三審上訴，應以原判決違背法令為理由，係屬法定要件。如果上
訴理由狀並未依據卷內訴訟資料，具體指摘原判決不適用何種法則或如何適用不當，
或所指摘原判決違法情事，顯與法律規定得為第三審上訴理由之違法情形，不相適合
時，均應認其上訴為違背法律上之程式，予以駁回。本件上訴人甲○○上訴意旨略稱
：(一)、上訴人於警訊稱土造霰彈槍是於民國八十四年四月某日以新台幣（下同）四萬
元購買，八顆制式子彈，每顆二千元，共四萬八千元，購得後，自行在鐵工廠組合改
造（見警訊卷第八頁反面、第九頁）。然於檢察官偵訊時卻稱土造霰彈槍是於八十四
年十一月左右以四萬多元購買，自己回家組合改造等語（見偵查卷第十頁），前後所
述購買日期、金額均不盡相符，況每顆子彈如二千元，八顆應為一萬六千元，與土造
霰彈槍四萬元合計應為五萬六千元，但警訊卻稱合計為四萬八千元，足見警訊筆錄內
容不實，原判決竟採警訊筆錄為論罪證據，自有違法。(二)、上訴人於警訊稱長槍是買
後自行改造使用云云，但於檢察官偵訊時供稱該長槍買來即這樣，未加改造等語；又
內政部警政署刑事警察局鑑驗結果認該長槍未發現有改造情形，足見上訴人於警訊之
供詞與事實不符，原判決以上訴人於警訊之供詞，資為論罪之證據，採證亦有違法云
云。(三)、原判決固認上訴人有改造槍枝之犯行，但改造槍枝須有場地及設備，原審未
調查上訴人之住處有無改造槍枝之空間與設備，亦有應於審判期日調查之證據而未予
調查之違法。(四)、警員僅查獲上訴人持有改造之槍枝、子彈，並未發覺上訴人改造槍
枝，則上訴人於警訊供稱有改造槍枝犯行，係對於未發覺之罪自首而接受裁判，應有
刑法第六十二條自首之適用，原判決未予適用及說明何以不依自首減輕其刑之理由，
自有判決不適用法則及理由不備之違法。(五)、上訴人於原審聲請傳訊證人湯贛豐、沈
嘉惠、沈嘉春，以證明查獲之槍枝為湯贛豐所有，原審未予理會，有應於審判期日調
查之證據而未予調查之違法云云。
惟查：(一)、被告之供詞，前後雖稍有不符或矛盾，然事實審非不可本於經驗法則，斟
酌其他情形，作合理之比較，定其取捨；供述證據之一部，認為真實者，予以採取，
亦非法則所不許。上訴人就其購買之土造霰彈槍日期，雖或稱於八十四年四月某日，
或稱於八十四年十一月某日，不盡相符，然所稱於八十四年間在台南市購買後自行改
造，則前後一致。且改造後具殺傷力，亦有內政部警政署刑事警察局鑑驗通知書可稽
（見偵查卷第十五頁），原判決已說明取捨證據之判斷理由（見原判決第六頁第一段
）。又上訴人於警訊所稱「子彈每顆二千元，買八顆」云云，但查扣之制式霰彈僅四
顆，非八顆，此有扣押物品清單及鑑驗通知書可證（見偵查卷第二頁、第十五頁），
該「買八顆」應係「買四顆」之誤，從而，上訴人購買四顆制式霰彈，每顆二千元，
與其購買之霰彈槍四萬元，合計為四萬八千元，並無不合。原判決採上訴人於警訊所
為與事實相符部分之供詞，資為論罪之證據，採證並不違法。(二)、內政部警政署刑事
警察局鑑驗結果認該長槍未發現有改造情形（見偵查卷第十五頁）。原判決已說明上
訴人於警訊關於改造長槍部分之供詞查與事實不符，而認該部分不成立犯罪之判斷理
由（見原判決第五頁末段及第六頁第一行），則原判決既就與事實不符之證據予以捨
棄，自無採證違法之情形可言。(三)、上訴人於警訊及檢察官偵訊時既已供稱有改造具
殺傷力之槍枝情事，且有查扣之經改造具殺傷力之槍枝及內政部警政署刑事警察局鑑
驗通知書可稽，上訴人製造具殺傷力之槍枝之犯行明確，至上訴人之住處有無改造槍
枝之空間與設備，自與上訴人改造槍枝犯行之成立不生影響，從而原審縱未調查，亦
與應於審判期日調查之證據而未予調查之違法有別。(四)、警員查獲上訴人之槍枝，已
發覺槍枝有改造之情形，警員並訊問上訴人如何改造霰彈槍，共改造若干枝槍等問題
，此有警訊筆錄可稽（見警訊卷第九頁正反面、第十頁），則改造槍枝部分，非司法
警察未發覺之罪，原判決未依自首之例減輕其刑，亦無適用法則不當之情形。又上訴
人於原審並未就合於自首提出辯解，則原判決未說明上訴人是否合於自首規定，亦無
判決不備理由之違法情形存在。(五)、上訴人於警訊及檢察官偵訊中，均供認有購買槍
彈後，再自行將槍枝改造為具殺傷力之土造霰彈槍等情，並無提及查扣之具殺傷力槍
枝、子彈係湯贛豐交伊保管等情，迨於審理中始辯稱查扣之具殺傷力槍枝、子彈係湯
贛豐交伊保管，非伊購買，亦非伊改造云云，並舉傳證人湯贛豐、沈嘉惠、沈嘉春為
證。然沈嘉惠於第一審到庭作證，原判決已說明沈嘉惠於第一審之證詞，尚不足為上
訴人有利認定之理由，則原審不再傳訊沈嘉惠，並無應於審判期日調查之證據而未予
調查之違法情事。又原判決既已說明上訴人成立犯罪之理由，因之，縱予傳訊湯贛豐
、沈嘉春，仍不影響於上訴人犯罪事實之認定；況原判決亦說明不予傳訊湯贛豐之理
由，雖漏說明不予傳訊沈嘉春之理由，於訴訟程序稍欠完備，但顯然於判決無影響，
依刑事訴訟法第三百八十條之規定，仍不得為適法之第三審上訴理由。本件上訴意旨
所指摘事項，顯與法律規定得為第三審上訴理由之違法情形不相適合，其上訴違背法
律上之程式，應予駁回。
二、無故持有刀械部分：
按刑事訴訟法第三百七十六條所列各罪之案件，經第二審判決者，不得上訴於第三審
法院，刑事訴訟法第三百七十六條定有明文。本件關於未經許可無故持有刀械部分，
原審係依修正前（八十五年九月二十五日公布）槍砲彈藥刀械管制條例第十二條第三
項論處上訴人罪刑，該罪之最重本刑為六月以下有期徒刑，屬於刑事訴訟法第三百七
十六條第一款之案件。依上說明，既經第二審判決，自不得上訴於第三審法院，上訴
人竟復一併提起上訴，顯為法所不許，應予駁回。
據上論結，應依刑事訴訟法第三百九十五條前段，判決如主文。
中      華      民      國    九十一    年      三      月     十四     日
                              最高法院刑事第九庭
                                  審判長法官  陳  炳  煌
                                        法官  陳  正  庸
                                        法官  韓  金  秀
                                        法官  吳  信  銘
                                        法官  徐  文  亮
      右正本證明與原本無異
                                              書  記  官
中      華      民      國    九十一    年      三      月     十九     日
